# 存货非正常损失的会计处理的筹划分析,请教

提问人：frankyuan2012 时间：2015-05-20 14:23:00
请问第二种方案中的" 企业实际发生损失时，按扣除取得的变价收入后的金额转入待处理财产损溢",在实际业务操作时有可操作性吗假设公司处置一批原材料 50000 元,实际回收处置款 11700 元 以下列示两种会计处理以及对增值税的影响:
第一种会计处理方法： （ 1 ）转入清理时 借： 待处理财产损溢 58,500.00 贷: 存货-原材料 50,000.00贷: 应交税费-应交增值税（进项税额转出） 8,500.00
（ 2 ）取得变价收入时 借： 银行存款 11,700.00 贷: 待处理财产损溢 10,000.00 贷 应交税费-应交增值税（销项税额） 1,700.00
（ 3 ）结转损益 借： 营业外支出 46,800.00 贷: 待处理财产损溢 46,800.00
第二种会计处理方法 企业实际发生损失时，按扣除取得的变价收入后的金额转入待处理财产损溢。 （ 1 ）转入清理时 借： 待处理财产损溢 46,800.00 贷: 存货-原材料 40,000.00 (50,000.00-10,000.00) 贷: 应交税费-应交增值税（进项税额转出） 6,800.00
（ 2 ）取得变价收入时 借： 银行存款 11,700.00 贷: 其他业务收入 10,000.00 贷 应交税费-应交增值税（销项税额） 1,700.00
（ 3 ）结转损益 借： 其他业务成本 10,000.00 贷: 原材料 10,000.00 借： 营业外支出46,800.00 贷: 待处理财产损溢 46,800.00
两种方式下对利润及增值税的影响： 第一种方案 第二种方案 对利润影响：营业外支出46,800.00元 对利润影响：营业外支出46,800.00元,其他业务收入10,000.00元，其他业务成本10,000.00元 对增值税的影响：销项税1,700.00元，进项转出8,500.00元，合计10,200元 对增值税的影响：销项税1,700.00元，进项转出6,800.00元，合计8,500元 方案二：少缴纳增值税1,700.00元

回答人：chenyiwei
这是经营活动中常规的材料销售业务，还是对因保管不善等原因导致霉烂变质的材料的报废清理？

提问人：frankyuan2012 时间：2015-05-22 09:45:19
陈老师, 还是属于库龄较长变质的原因造成的材料报废处置.

回答人：chenyiwei
因为对积压材料的清理不是企业的常规业务，因此不应确认收入，方案一较为妥当。但我理解两种方案不应导致纳税金额出现差异。

提问人：快枪 时间：2017-08-12 13:10:29
陈老师，积压材料的处理为什么不能作为收入处理呢？ 这里只是材料积压而非霉烂变质，能够销售说明还有使用价值，我理解应该作为正常的销售处理，而不应作为损失转入待处理财产损溢，也不应转出进项税额。

回答人：chenyiwei
楼上帖子提到“属于库龄较长变质的原因造成的材料报废处置”，所以与一般积压材料的处置不同。